Inventaris van het archief van de Stichting Nationale Commissie Internationaal Jaar van het Kind 1979, (1977) 1978-1982
Nationaal Archief, Den Haag
- Het archief van de Nationale Commissie, I.
  - Stukken van algemene aard, A.
    - Correspondentie
      - Doorslagen van uitgaande brieven, briefnummer 7-3091, 1978 juli-1980 juni; 23-28; 6 omslagen
        - 7-700., 23
        - 710-1300., 24
        - 1301-1797., 25
        - 1801-2200., 26
        - 2201-2600., 27
        - 2604-3091., 28
      - Indicateurs op de ingekomen en doorslagen van uitgaande stukken, nummer 0-3357, 1978-1982; 29-31; 2 delen en 1 katern
        - nummer 0-1234., 29
        - nummer 1235-3092., 30
        - nummer 3092-3357., 31; 1 katern
          Deze laatste indicateur is door penningmeester H.A.E. Plas bijgehouden in de liquidatieperiode van de commissie.
      - Klapper op de ingekomen en doorslagen van uitgaande stukken, z.d.; 32; 1 ringband
  - Stukken betreffende bijzondere onderwerpen, B.
    - Instelling
      - Akte voor notaris S.A. Meyers te 's-Gravenhage, waarbij, de Stichting Nationale Commissie Internationaal Jaar van het Kind wordt opgericht, 1978; authentiek afschrift; met bijlagen, 33; 1 omslag
      - Stukken betreffende de registratie van de commissie bij de Kamer van Koophandel te 's-Gravenhage, 1978, 1980; 34; 1 omslag
    - Samenstelling
      - Correspondentie betreffende de samenstelling van het algemeen bestuur, 1978-1980; 35; 1 omslag
      - Stukken betreffende het lidmaatschap van mevrouw prof. drs. W.J. Bladergroen, 1978-1980; 36; 1 omslag
      - Lijsten houdende overzichten van samenstelling, taken en plannen van de werkgroepen en Subcommissie II, 1978-1979; 37; 1 omslag
    - Huisvesting
      - Stukken betreffende de huur van een perceel-gedeelte van Schenkkade 50 van de Rijksgebouwendienst als kantoorruimte, 1978-1980; 38; 1 omslag
      - Stukken betreffende telefoonaansluitingen, aanschaf van meubilair en kantoorgoederen, 1978-1980; 39; 1 omslag
    - Personeel
      - Correspondentie betreffende aanstelling en ontslag van het personeel, 1978-1980; 40; 1 omslag
      - Correspondentie met de inspecteur der directe belastingen betreffende het heffen van loonbelastingen en sociale premies, 1978-1980; 41; 1 omslag
      - Correspondentie met de Bedrijfsvereniging voor de Gezondheid, Geestelijke en Maatschappelijke Belangen betreffende de verplichte sociale verzekeringen ten behoeve van de personeelsleden, 1978-1980; 42; 1 omslag
    - Financiën
      - Correspondentie met het Ministerie van Cultuur, Recreatie en Maatschappelijk Werk betreffende de (aanvullende) bijdragen die door de regering aan de commissie zijn verleend, 1978-1979; 43; 1 omslag
      - Correspondentie met de Stichting Nederlands Comité voor Kinderpostzegels betreffende de garantiesubsidie voor de in liquiditeitsproblemen verkerende commissie, 1981-1982; 44; 1 omslag
      - Kasboek, 1978-1980; 45; 1 deel
      - Grootboek, losbladig, 1978-1980; 46; 1 omslag
      - Rapport houdende de voorlopige eindafrekening met de bijbehorende accountantsverklaring en de overzichten van ontvangen giften en verleende subsidies, 1980; 47; 1 omslag
      - Staat houdende het overzicht van de financiële situatie per september, 1981; 48; 1 stuk
      - Rapport houdende de eindafrekening met de bijbehorende accountantsverklaring en de overzichten van ontvangen giften en verleende subsidies, 1982; 49; 1 omslag
        in viervoud.
      - Correspondentie betreffende de controle op en het versturen van de eindafrekening, 1979-1982; 50; 1 omslag
    - Activiteiten
      - inventarisatie en evaluatie
        - Formulier houdende een vragenlijst over de gevoerde en de toekomstige activiteiten in te vullen door de instellingen die aan de commissie of een van de werkgroepen deelnemen, 1979; 51; 1 stuk
          de retour ontvangen lijsten zijn opgeborgen in inv.nrs.: 52-86.
        - Stukken betreffende de activiteiten en plannen van de overkoepelende organisaties, 1978-1980; 52-65; 14 omslagen
          - Contactcommissie Besturenbonden Bijzondere K.B.O.-scholen en Vereniging van Nederlandse Gemeenten, 1978, 52
          - Contactcommissie Besturenbonden Bijzondere Scholen voor Buitengewoon Onderwijs en Vereniging van Nederlandse Gemeenten (Openbaar Onderwijs), 1978, 53
          - Landelijke Organisatie voor Sociaal-cultureel werk "Gamma", 1978-1979, 54
          - Het Nederlandse Rode Kruis, 1978-1979, 55
          - Nationale Kruisvereniging, 1978-1979, 56
          - Nederlandse Federatie Jeugd- en Jongerenwerk, 1978-1979, 57
          - Nederlandse Vereniging voor Ambulante Geestelijke Gezondheidszorg, 1978-1979, 58
          - Nederlandse Vrouwenraad, 1978-1979, 59
          - Stichting K en O Opvoedingsvoorlichting, 1978-1980, 60
          - Stichting Nederlandse Gezinsraad, 1978-1979, 61
          - Stichting Nederlands Comité UNICEF, 1978-1979, 62
          - Werkgemeenschap Kindercentra in Nederland, 1978-1980, 63
          - Werkgroep Kind in de Derde Wereld, 1979-1980, 64
          - Werkverband Integratie Jeugdwelzijnswerk Nederland, WIJN, 1978-1979, 65
        - Stukken betreffende de werkwijze en activiteiten van de aan de werkgroepen deelnemende instellingen, 1978-1980; 66-86; 21 omslagen
          - Stichting ATD-Vierde Wereld Nederland, 1979-1980, 66
          - BOSK-bond voor motorisch gehandicapten, 1979, 67
          - FIOM-Nederlandse vereniging van organisaties voor hulpverlening bij zwangerschap en alleenstaand ouderschap, 1978-1979, 68
          - Stichting International Social Service, afdeling Nederland, 1978-1979, 69
          - Nationaal Jeugd Fonds, 1978-1979, 70
          - Stichting Nederlands Centrum Buitenlanders, 1978, 71
          - Nederlandse Vereniging Bescherming Voetgangers, 1978-1979, 72
          - Stichting Nederlands Kinderhulp Plan, 1978, 73
          - Stichting Nederlands Instituut voor Kinderstudie, 1978-1980, 74
          - Stichting Nederlands Comité voor Kinderpostzegels, 1979, 75
          - Stichting Het Veiligheidsintituut, 1978, 76
          - De Nederlandse Vereniging voor Pleeggezinnen, 1978-1979, 77
          - "De Pijler", Landelijke Vereniging van ouders van kinderen met leer- en opvoedings-moeilijkheden, 1978-1980, 78
          - Stichting Speel-o-theek Nederland, 1978-1980, 79
          - World Wildlife Rangers, 1978, 80
          - Wereldkinderen, Nederlandse Vereniging ter bevordering van hulp aan het kind in nood, 1978-1980, 81
          - Veilig Verkeer Nederland, 1978-1979, 82
          - Vereniging tegen Kindermishandeling, 1978-1979, 83
          - Stichting Unesco Centrum Nederland, 1978-1979, 84
          - Vereniging Kind en Ziekenhuis, 1978, 85
          - Nederlandse Vereniging voor Autisme, 1979, 86
        - Stukken betreffende de stand van werkzaamheden van de werkgroepen over het eerste kwartaal, 1979; 87; 1 omslag
        - Lijsten houdende overzichten van de activiteiten die zijn gepland voor het internationale jaar van het kind, 1978-1979 januari; 88; 1 omslag
        - Lijsten houdende overzichten van de plannen van de werkgroepen en Subcommissie II, 1978-1979; 37; 1 omslag
        - Lijsten houdende overzichten van de rechten van het kind zoals diverse organisaties die het meest van toepassing vinden voor hun werkterrein, z.d.; 89; 1 omslag
        - Correspondentie betreffende de aangemelde plaatselijke activiteiten, geordend volgens projectnummmer, nr. 33-3233, met inhoudsopgave., 1978-1980; 90-94; 5 omslagen
          - nr. 33-999., 90
          - nr. 1009-1429., 91
          - nr. 1510-2193., 92
          - nr. 2234-2641., 93
          - nr. 2700-3233., 94
        - Correspondentie betreffende de aangemelde buitenlandse activiteiten, geordend volgens projectnummer, nr. 59-3049, met inhoudsopgave, 1978-1980; 95-97; 3 omslagen
          - nr. 59-985, 95
          - nr. 1090-1849., 96
          - nr. 1886-3049., 97
      - organisatie en stimulatie
        - Stukken betreffende het opstellen en verspreiden van de brief annex vragenformulier voor de school-kinderen en de leerkrachten, waarin het I.J.K.-1979 wordt geïntroduceerd (de zg. Kinderbrief), 1978-1979; 98; 1 omslag
        - Ingekomen vragenlijsten, een selectie uit de teruggezonden kinderbrieven, serie I-IV, 1979; 99-102; 4 pakken
          - Serie I., 99
          - Serie II., 100
          - Serie III., 101
          - Serie IV., 102
            2 miljoen kinderbrieven zijn verzonden. Op deze 4 series na zijn de 80.000 terug-ontvangen brieven vernietigd.
        - Correspondentie met kinderen, ouders en leerkrachten, die hebben gereageerd op de Kinderbrief, 1979; 103; 1 omslag
        - Rapport waarin het resultaat wordt weergegeven van de gelezen Kinderbrieven, met bijlagen, 1979; 104; 1 omslag
        - Copieën van de Kinderbrieven welke bekroond zijn met het lidmaatschap van de kindercommissie, 1979; 105; 1 omslag
        - Correspondentie met de leden van de kindercommissie, ouders en leerkrachten betreffende informatie over deze commissie, 1979; 106; 1 omslag
        - Formulieren waarin door een van de ouders wordt verklaard dat zoon/dochter deel mag nemen aan de kindercommissie, 1979; 107; 1 omslag
          Voor de stukken van de kindercommissie -de Nederlandse Kinderraad- zie inv.nrs. 514-527.
        - Correspondentie betreffende provinciale en gemeentelijke kinderraden, 1979-1980; 108; 1 omslag
        - Stukken betreffende de inspanning van de nationale commissie voor verwezenlijking van een journaal voor kinderen, 1979-1980; 109; 1 omslag
        - Stukken betreffende voorstellen om te komen tot een nationale kinderdag, 1979-1980; 110; 1 omslag
        - Stukken betreffende het voorstel om naar voorbeeld van het Britse Children's Legal Centre een juridisch adviescentrum voor kinderen op te richten, 1979-1980; 111; 1 omslag
        - Stukken betreffende de Rechten van het Kind, 1978-1980; 112; 1 omslag
        - Correspondentie met het Ministerie van Cultuur, Recreatie en Maatschappelijk Werk betreffende een verzoek om steun aan het voorstel van de N.K.R. een Speelruimte-Wet in te stellen, 1979; 113; 1 omslag
        - Stukken betreffende de steun van de Nationale Commissie bij het tot stand komen van kindertelefoons in Amsterdam, Rotterdam, Utrecht, Venlo en Groningen, 1979-1980; 114; 1 omslag
          voor de subsidiëring van de kindertelefoons zie inv.nrs. 152, 159, 163, 189 en 195.
        - Stukken betreffende het ontwikkelen en stimuleren van een informatie- en documentatiecentrum voor het gehandicapte kind, 1979-1980; 115; 1 pak
        - Akte voor notaris H.M. Krans te 's-Gravenhage, waarbij de Stichting Informatie- en Documentatiecentra ten behoeve van het kind met een handicap, en zijn ouders wordt opgericht, 1980; authentiek afschrift, met retro-acta, 1978-1980; 116; 1 omslag
          I: Van het Nationaal Comité Koningin Juliana 70 jaar heeft deze stichting haar eerste bijdrage ontvangen-inv.nr. 406.
          II: Voor de schenking van Johan Matser B.V. zie inv.nr. 417.
        - Stukken betreffende de organisatie van de slotmanifestatie I.J.K. in het Congresgebouw, 1978-1980; 117; 1 omslag
        - Teksten van toespraken die tijdens de slotmanifestatie zijn gehouden, 1979; 118; 1 omslag
          mr. Th.H. Bot
          Johan dos Santos
          prof.dr. G.P. Hoefnagels
          prof.dr. D.J. de Levita
          mevrouw drs. R. Kohnstamm
          mevrouw J.G. Kraaijeveld-Wouters
        - Correspondentie met onderwijsinstellingen betreffende bijzondere colleges, publicaties en andere manifestaties in het kader van het internationale jaar, 1978-1979; 119; 1 omslag
        - Circulaire aan de commissarissen der Koningin en de gemeentebesturen waarin aandacht wordt gevraagd voor het internationale jaar van het kind, 1978; met de hierop ontvangen reacties, 1979; 120; 1 omslag
        - Correspondentie met diverse instellingen betreffende de voortzetting van de activiteiten na liquidatie van de nationale commissie, 1980; 121; 1 omslag
      - subsidiëring
        - Lijsten houdende een toelichting op de "stand subsidie-aanvragen", 1979; 122; 1 omslag
        - Dossiers inzake de gehonoreerde subsidie-aanvragen, geordend in volgorde van subsidienummer, 1978-1980; 123-199; 77 omslagen
          - "Ruim Zicht" Coöperatieve Filmproductievereniging u.a. te Amsterdam (001)., 123
          - Stichting Kinderkontakt '79 te Amsterdam (009)., 124
          - Mevrouw T. Nijhuis te Loenersloot (011)., 125
          - Mondiale Werkgroep "Onze Wereld" te Dordrecht (012)., 126
          - Stichting UNESCO Centrum Nederland te Amsterdam (014)., 127
          - Nationaal Bureau Jong Nederland te Utrecht (016)., 128
          - Stuurgroep Jaar van het Kind te Maastricht (017)., 129
          - Gemeentemusea van Deventer (018)., 130
          - The Anti-slavery Society te Londen (019)., 131
          - Stichting Praxis te Dordrecht (022)., 132
          - Y.W.C.A. Nederland te Utrecht (026)., 133
          - Stichting Audiovisuele Vorming te Amsterdam (029)., 134
          - Nederlandse Vrouwen Raad te Ede (030)., 135
          - Provinciale Jeugdraad Zuid-Holland te 's-Gravenhage (032)., 136
          - Vereniging Kind en Ziekenhuis te Amsterdam (033)., 137
          - Stichting Ruimte te Rotterdam (034)., 138
            Het verstrekte subsidiebedrag is teruggestort, omdat het project niet uitgevoerd is.
          - Stichting Economisch Huishoudelijk Beheer te 's-Gravenhage (042)., 139
          - Drukhuis te Utrecht (052)., 140
          - Stad Radio Amsterdam (053)., 141
          - Stichting Veiligheidsinstituut te Amsterdam (054)., 142
          - Jeugdwerkburo "Olde Vecht" te Ommen (055)., 143
          - Stichting Milieudag te 's-Gravenhage (059)., 144
          - RASA, centrum voor politieke cultuur te Utrecht (066)., 145
          - Vereniging Jeugd onder dak te Deventer (070)., 146
          - Werkgroep "Kern waar pit in zit" te Waalwijk (078)., 147
          - Comité Internationaal Jaar van het Kind-1979 te Maassluis (082)., 148
          - Museum voor Land- en Volkenkunde te Rotterdam (084)., 149
          - Gewest Friesland van de Nederlandse Vereniging van Huisvrouwen te Sneek (085)., 150
          - Pressiegroep Stop de Kindermoord te Amsterdam (087)., 151
          - Stichting Kindertelefoon te Amsterdam (095)., 152
          - Nederlands Centrum voor Amateurtoneel te Maarssen (096)., 153
          - Stichting Bio-Wetenschappen en Maatschappij te Leiden (100)., 154
          - Stichting Audiovisuele Dienst (V.N.F.I.) te Hilversum (106)., 155
          - Vereniging voor Socialistische Opvoeding te Amsterdam (109)., 156
          - Initiatiefkomitee "Alternatieve Jaar van het Kind Manifestatie"-Comité Kindervuist te Amsterdam (110)., 157
          - Landelijke Organisatie voor Speeltuinwerk en Jeugdrecreatie N.U.S.O. te Amsterdam (114)., 158
          - Stichting Kindertelefoon te Utrecht (115)., 159
          - Veilig Verkeer Nederland te Hilversum (133)., 160
          - Kluphuis "De Arend en De Zeemeeuw" te Rotterdam (135)., 161
          - Groep Jongerenmissen te Dongen (137)., 162
          - Afdeling Rotterdam van Humanitas te Rotterdam (142)., 163
          - Nederlandse Bond van Plattelandsvrouwen in Gelderland te Gorssel (145)., 164
          - Werkgroep "Jaar van het Kind-1979" te Weert (147)., 165
          - Stichting Nederlands Kinderhulpplan te 's-Gravenhage (150)., 166
          - VREK, Stichting voor bevordering van de kreativiteit in het onderwijs te Amsterdam (155)., 167
          - Commissie Jaar van het Kind te Tilburg (156)., 168
          - Hengelose Stichting voor buurt- en klubhuiswerk te Hengelo (159-160)., 169
          - Stichting Samenwerking Onderwijs en Dekanaat voor Zwolle e.o., Zwolle (163)., 170
          - Stichting Werkgroep Kind en Ziekenhuis West-Friesland te Abbekerk (171)., 171
          - Stichting Sociaal Cultureel Werk voor de Jeugd te Leeuwarden (175)., 172
          - Solidariteit Films te Breda (180)., 173
          - Werkgroep Taaldrukwerkplaats te 's-Gravenhage (181)., 174
            Siemens Nederland N.V. heeft een aanvullende schenking voor dit project gedaan-zie inv.nr. 416.
          - Vereniging Ouderband te Assendelft (183)., 175
          - Stichting Ruimte te Rotterdam (185)., 176
          - Medisch Pedagogisch Bureau te 's-Gravenhage (189)., 177
          - Stichting Buitenlandse Werknemers Rijn en lek te Gouda (191)., 178
          - Dr. Willem Dreesschool L.O. te 's-Gravenhage (196)., 179
          - Internationale Federatie van Voetgangersverenigingen te 's-Gravenhage (204)., 180
          - Stichting Filmgroep Parabel te Utrecht (211)., 181
            dit dossier is incompleet.
          - Vrouwenraad te Losser (215)., 182
          - N.O.V.I.B. te 's-Gravenhage (219)., 183
          - Buurthuis Delftselaan te 's-Gravenhage (226)., 184
          - Nederlandse Vrouwenraad te 's-Gravenhage (231)., 185
          - Stichting voor de Amersfoortse Jeugd te Amersfoort (232)., 186
          - NCRV te Hilversum (241)., 187
          - Vereniging Kind en Ziekenhuis te Amsterdam (242)., 188
          - Stichting S.O.S. Hulpdienst te Venlo (245)., 189
          - Comité Jaar van het Kind te Hoogezand-Sappemeer (248)., 190
          - Open Jongerencentrum Effenaar te Eindhoven (252)., 191
          - J. Zandleven te Drachten (257)., 192
          - Uruguay Komitee te Rotterdam (264)., 193
          - Comité Surinaams Kinderfestival te Amersfoort (266)., 194
          - Werkgroep Kindertelefoon Noord-Nederland te Onderdendam (270)., 195
          - CO.SO.FAM. te Amsterdam (272)., 196
          - N. Boerma te Diemen (274)., 197
          - Stichting voor het Kind te Amsterdam (281, 296)., 198
          - Inspraakorgaan Welzijn Molukkers te Utrecht (284)., 199
        - Correspondentie betreffende niet-gehonoreerde subsidie-aanvragen die niet apart geregistreerd zijn, 1978-1981; 200; 1 omslag
        - Dossiers inzake de niet-gehonoreerde subsidie-aanvragen, geordend in volgorde van subsidienummer, 1978-1980; 201-402; 202 omslagen
          - W.H.C. Westermann te Berkel en Rodenrijs (005)., 201
          - Nederlands Bibliotheek en Lektuur Centrum te 's-Gravenhage (006)., 202
          - Uitgeverij Ploegsma te Amsterdam (007)., 203
          - Academisch Ziekenhuis Dijkzigt te Rotterdam (008)., 204
          - Holland Festival te Amsterdam (010)., 205
          - Stichting Voorlichting Gezondheidszorg Buitenlanders te Utrecht (013)., 206
          - Amsterdamse Vereniging tot oprichting en instand-houding van Medisch Opvoedkundige Bureaux te Amsterdam (015)., 207
          - "Wilde Ganzen", Libanon-beraad te Hilversum (020)., 208
          - Internationale Federatie voor Voetgangersverenigingen te 's-Gravenhage (021)., 209
          - Stichting UNESCO Centrum Nederland te Amsterdam (023)., 210
          - Kultureel Sentrum te Tilburg (024)., 211
          - Vrouwenraad te Eindhoven (025)., 212
          - Haagse Vrouwen Raad te 's-Gravenhage (027)., 213
          - Stichting Onderwijsbegeleidingsdienst West-Friesland te Wognum (028)., 214
          - Stichting Rijswijkse Jeugdactie te Rijswijk (031)., 215
          - Nederlandse Vereniging voor Kindergeneeskunde te Amsterdam (035)., 216
          - Stichting Sociaal Kultureel Werk Pittello "De Boerderij" te Assen (036)., 217
          - K.N.A.C. Jeugd Fonds te 's-Gravenhage (037)., 218
          - Stichting Mimaso te Venlo (038)., 219
          - Nederlandse Vereniging Bescherming Voetgangers te 's-Gravenhage (039)., 220
          - Comité ter bevordering van Kleuterbescherming te 's-Gravenhage (040)., 221
          - Meulenhoff Informatief B.V. te Amsterdam (041)., 222
          - Stichting Hulpaktie Kinderen Chili te Amsterdam (044)., 223
          - Averroès Stichting te Amsterdam (045)., 224
          - Stichting Amazone te Amsterdam (046)., 225
          - Artists Productions te Amsterdam (047)., 226
          - Werkgroep Epe van de N.O.V.I.B. te Epe (048)., 227
          - Stichting Hulpaktie pater Frans Schlooz te Venlo (049)., 228
          - Prof.ir. J.C. Cool te Delft (50)., 229
          - Uitgeverij Malmberg B.V. te 's-Hertogenbosch (051)., 230
          - Stichting Josko "De Borcht" te Amsterdam (056)., 231
          - Jeugdfotoclub Het Ogenblik te Heemstede (057)., 232
          - Gemeente Wessem (058)., 233
          - Euro Action Sahel Acord te Amsterdam (060)., 234
          - Stichting voor Geestelijke Volksgezondheid Haarlem en omgeving te Haarlem (061)., 235
          - Stichting Filmhuis te Delft (062)., 236
          - Provinciale Vrouwenraad Groningen te Hoogkerk (063)., 237
          - W. Reneman en J.J.M. Jansen te Groningen (064)., 238
          - Het Oranje Kruis-Nederlandse Vereniging Bescherming Voetgangers-Stichting Veiligheidsinstituut te 's-Gravenhage (065)., 239
          - O. Lems te 's-Hertogenbosch (067)., 240
          - Berberisschool te Nijmegen (068)., 241
          - Diabetes Vereniging Nederland te Utrecht (069)., 242
          - Stichting Geestelijke Gezondheidszorg te Rotterdam (71)., 243
          - Gewest Drenthe van de Nederlandse Vereniging van Huisvrouwen te Assen (072)., 244
          - Provinciale Commissie I.J.K. te Groningen (073)., 245
          - Landelijke Vereniging van Wereldwinkels te Utrecht (074)., 246
          - Vriendschapsvereniging Nederland-China te Utrecht (075)., 247
          - Stichting voor onderzoek voor het onderwijs te 's-Gravenhage (076)., 248
          - Werkgroep "Kind en Ziekenhuis, Zeeuws-Vlaanderen", te Terneuzen (079)., 249
          - Stichting Voorlichting Aktieve Geweldloosheid te Zwolle (080)., 250
          - Association Montessori Internationale te Amsterdam (081)., 251
          - 't Rondekadiel te Monnickendam (083)., 252
          - Restauratie Commissie Nederlands Hervormde Kerk te Buren (086)., 253
          - Stichting Amsterdams Universitair Toneel, STAUT, te Amsterdam (088)., 254
          - World Federation for the Protection of Animals te Rijswijk (089)., 255
          - Peregrinus Stichting te Beverwijk (090)., 256
          - Afdeling Groningen van de Nederlandse Bond van Plattelandsvrouwen te Groningen (091)., 257
          - Werkgroep Kind en Ziekenhuis te Winsum (092)., 258
          - Centrum "De Naald" te Scheveningen (093)., 259
          - Stichting Onderwijsbegeleidingsdienst Noord-Limburg c.a. te Venlo (094)., 260
          - Stichting Sociaal Cultureel Instituut Indonesië-Nederland te Voorburg (097)., 261
          - Buurtschap Oud Rijswijk te Rijswijk (098)., 262
          - Beeldende Kunstenaars Kollektief Kukeleku te Amsterdam (099)., 263
          - Stichting Jozefschool te Helmond (102)., 264
          - Anne Frank Stichting te Amsterdam (103)., 265
          - Hervormde Vrouwengroep te Heiloo (104)., 266
          - Landelijke Organisatie voor Speeltuinwerk en Jeugdrecreatie N.U.S.O. te Amsterdam (105)., 267
          - Wijkraad Breda-Oost te Breda (107)., 268
          - Afdeling Losser van de Nationale Vrouwenbeweging van het N.K.V. te Losser (108)., 269
          - Jeugdraad te Hilversum (111)., 270
          - College van het Heilige Kruis te Uden (112)., 271
          - Werkverband van Plaatselijke en Regionale Onderwijsadviescentra te 's-Gravenhage (113)., 272
          - Stichting Dansgroep Zajednica te Amsterdam (116)., 273
          - Werkgroep Internationaal Kamp-Jaar van het Kind-te Cuyk (117)., 274
          - Stichting Verenigd Nederlands Film Instituut te Hilversum (118)., 275
          - Stichting Kinderwerkplaats "De Blauwe Engel" te Amsterdam (119)., 276
          - Stichting Barricade te Haarlem (120)., 277
          - Stichting Kinderdagverblijf Oss en Omstreken te Oss (121)., 278
          - Katholiek Studiecentrum te Nijmegen (122)., 279
          - Werkgroep Kinderdagverblijf te Goes (123)., 280
          - Stichting "It Fryske Boek" te Leeuwarden (124)., 281
          - Speel-o-theek Tuf-Tuf te Utrecht (125)., 282